【裁判字號】    95,易緝,102
【裁判日期】    951229
【裁判案由】    賭博
【裁判全文】
臺灣桃園地方法院刑事判決             95年度易緝字第102號
公  訴  人  臺灣桃園地方法院檢察署檢察官
被      告  甲○○
選任辯護人  陳傳中律師
            劉世興律師
上列被告因賭博案件，經檢察官提起公訴（93年度偵字第12350
號），經本院訊問被告後，被告自白犯罪，檢察官聲請協商判決
，經本院為協商判決如下：
一、主  文
甲○○所犯如附表一所示之罪，各處如附表一所示之罰金刑，如
易服勞役，以新臺幣壹仟元折算壹日，附表二、三所示之物均沒
收。應執行罰金新臺幣貳拾貳萬元，如易服勞役，以新臺幣壹仟
元折算壹日，附表二、三所示之物均沒收。
二、犯罪事實：
    甲○○為桃園縣桃園市○○路3 號2 樓華碩電子遊藝場（陳
    錦甫於民國91年1 月2 日申請核准以飛來福電子遊戲場為營
    利事業登記及桃園縣政府電子遊戲場業營業登記，並於93年
    7 月7 日將實際經營權租予甲○○，陳錦甫已另由檢察官為
    不起訴處分確定。）之掛名負責人，明知華碩電子遊藝場係
    經營賭博之場所，竟與華碩電子遊藝場不詳姓名年籍之成年
    實際負責人、陳福春、徐振豐、林筱薇、呂佩宜、林秋容、
    林軒如、林惠萍、陳姿文、游郁旋（原名游秀合）、羅曉惠
    （以上10人業經本院判決，惟均提出上訴，由臺灣高等法院
    審理）共同基於賭博之犯意聯絡，自93年7 月7 日至93年7
    月28日止，由甲○○擔任華碩電子遊藝場掛名負責人，陳福
    春、徐振豐於上開期間受僱於華碩電子遊藝場擔任助理負責
    看管店門、代客泊車及過濾客人身分、林筱薇、呂佩宜、林
    秋容、林軒如、林惠萍、陳姿文、游郁旋（原名游秀合）、
    羅曉惠於上開期間受僱於華碩電子遊藝場擔任助理或開分員
    負責幫賭客開分、洗分及桌面清潔、倒茶水、幫客人點飲料
    等工作，而以店內設置如附表二所示之賭博性電動遊戲機臺
    ，與不特定之賭客對賭，藉以賭博財物，其賭博方式係藉未
    滿18歲之人不得入場消費為由，檢查來客之身分證及登記姓
    名、年籍加入會員，確認非前來查緝之人員始予放行，賭客
    欲把玩所擺設之賭博性電動遊戲機臺時，大多以新臺幣（下
    同）1000元開1000分之1 比1 比例在選定之機臺由助理或開
    分員開分，由賭客決定每次押注之分數，若中彩可得不等倍
    數之分數，若未中彩，所押的分數會被機臺沒收，賭客不續
    玩時，可示意開分員或助理洗分兌換現金，方式係由開分員
    或助理視機臺上之剩餘分數後以對講機通知辦公室內不詳姓
    名年籍之成年員工，辦公室員工則將現金放入與店內電話亭
    相通之抽屜內，再由開分員或助理告知賭客至店內電話亭中
    ，由賭客自行至電話亭抽屜內將現金取出，藉此兌換金錢避
    人耳目，而該店為掩飾犯行，對外宣稱純娛樂，玩餘分數即
    作廢，而以此藉以賭博財物。賭客許文惠、鍾雅萍（以上2
    人另由檢察官依職權為不起訴處分確定）、陳慶鑫、王谷吉
    、石正添、朱偉誠、江昀書、吳瑞興、呂理財、呂鴻承（原
    名呂鴻杰）、洪少鵬、宋荊秋、李友忠、李明郎、李俊傑、
    李詩逢、武玉梅、邱垂揚、邱義釧、洪世昌、范姵甄（原名
    范秀園）、范哲園、徐永國、馬建宏、張佳乾、莊家豪（原
    名莊文貴）、許國祥、陳政修、陳國輝、陳惠澤、陳朝中、
    陳進春、彭建智、曾富生、游鈞皓（原名游錦偉）、黃宏斌
    （原名陳南宏）、黃明輝、黃能藝、楊佩珊、楊智凱、楊榮
    祿、詹銘德、廖世真、潘信安、蔡承利（原名蔡全益）、蔡
    豐旭（原名蔡萬富）、鄭仁通、盧昶劭、蕭永富、鍾阿銀、
    簡春發、魏天旭、林慶興、朱守志、吳振煌、林長俊、邱博
    祥、邱雅絹、孫淑美、徐瑞霞、張明修、張煥榮、楊世宏、
    蕭素惠、賴家雯、謝文龍、謝志堅、余福醮、李科里（原名
    李佳融）、羅佳瑜、張蓉蓁（原名張暐薰）、陳家康（均已
    由本院另行判決）等人於93年7 月28日夜間6 時40分許，正
    在該處賭博時，經桃園縣政府警察局桃園分局警員持搜索票
    前往華碩電子遊藝場而當場查獲，並扣得當場供賭博所用之
    賭博性電動遊戲機臺滿天星98臺（含IC板98片）、餐廳賓果
    33人座1 臺（含IC板34片）、筒子天下8 人座1 臺（含IC板
    9 片）、輪盤6 人座1 臺（含IC板7 片）、跑馬8 人座1 臺
    （含IC板9 片）、賓果行星8 人座1 臺（含IC板9 片）、經
    營所需而為年籍不詳之實際負責人或掛名負責人甲○○所有
    之電腦螢幕28臺、電腦分割器7 臺，在店內辦公室抽屜查獲
    年籍不詳之實際負責人或掛名負責人甲○○賭博所得63萬5
    千元、與本案無關之本件本票1 張（發票人徐振豐，金額為
    3 萬5900元）、經營賭博事業所用而為年籍不詳之實際負責
    人或掛名負責人甲○○所有之會員名冊4 本、會員名冊光碟
    1 片、員工名冊6 張、場內狀況筆記本2 本、幹部交接簿1
    本、營業收入支出表1 卷、客人名冊1 卷、與本案無關之存
    摺4 本，在辦公室他處扣得年籍不詳實際負責人或掛名負責
    人甲○○所有經營賭場所用之客人狀況分析表(一)26張、客人
    狀況分析表(二)66張、客人資料表1 卷、遙控器（有作用）3
    顆、遙控器（無作用）4 顆、電腦主機6 臺、電眼（監視電
    話亭內）1 個、電眼20個，在前櫃臺內查獲年籍不詳之實際
    負責人或掛名負責人甲○○所有供經營賭場之NOKIA MINI99
    對講機4 臺、現金所得6 千元、遙控器1 個、日報表6 張、
    電腦主機1 臺，在員工休息室內查獲年籍不詳之實際負責人
    或掛名負責人甲○○所有供經營賭場之遙控器1 個，在後櫃
    臺內查獲年籍不詳之實際負責人或掛名負責人甲○○所有經
    營賭場之用之筒子機臺帶客表3 本、新客紀錄表4 張、遙控
    器3 個、後櫃臺電腦2 臺，在小辦公室之電腦監控室查獲年
    籍不詳之實際負責人或掛名負責人甲○○所有供經營賭場所
    用之錄音機（內含工作人員為賭客兌換現金之對話錄音）1
    臺、電腦1 臺、與本案無關之保險箱2 臺（業經陳福春領回
    ），在賓果室櫃臺查獲年籍不詳之實際負責人或掛名負責人
    甲○○所有供經營賭場之客人名冊7 本、年籍不詳之實際負
    責人或掛名負責人甲○○賭博所得900 元、辦公室遙控器2
    個、圖檔光碟2 片、禮券登記簿1 本、員工訓練講義1 本、
    日報表3 張、員工打卡資料表20張、電腦主機2 臺，而保險
    箱經開啟後，另又扣得保險箱內年籍不詳之實際負責人或掛
    名負責人甲○○賭博所得65萬6638元、年籍不詳之實際負責
    人或掛名負責人甲○○所有供經營賭場所用之紀錄單據、帳
    冊文件資料1 袋及與本案無關之本票等物。
三、證據：
    (一)被告甲○○之自白。
    (二)附表二、三之扣案物品。
    (三)證人戴志龍、鍾雅萍、蔡金東、許文惠之證述。
    (四)桃園縣政府電子遊戲場營業級別證、桃園縣政府營利事業
      登記證1 份、經營權租賃契約書1 份。
    (五)同案被告陳福春、徐振豐、呂佩宜、林秋容、林軒如、林
      惠萍、林筱薇、陳姿文、游郁旋、羅曉惠、陳慶鑫、王谷
      吉、石正添、朱偉誠、江昀書、吳瑞興、呂理財、呂鴻承
      、洪少鵬、宋荊秋、李友忠、李明郎、李俊傑、李詩逢、
      武玉梅、邱垂揚、邱義釧、洪世昌、范姵甄、范哲園、徐
      永國、馬建宏、張佳乾、莊家豪、許國祥、陳政修、陳國
      輝、陳惠澤、陳朝中、陳進春、彭建智、游鈞皓、黃宏斌
      、黃明輝、黃能藝、楊佩珊、楊智凱、楊榮祿、詹銘德、
      廖世真、潘信安、蔡承利、鄭仁通、盧昶劭、鍾阿銀、簡
      春發、陳家康、張蓉蓁之供述。
四、本件經檢察官與被告甲○○於審判外達成協商之合意且被告
    甲○○已認罪，其合意內容為主文所示之刑。經查前述協商
    合意並無刑事訴訟法第455 條之4 第1 項所列情形之一，檢
    察官聲請改依協商程序而為判決，本院爰不經言詞辯論，於
    協商合意範圍內為協商判決。
五、附記事項：
    (一)本件檢察官原起訴被告甲○○涉犯刑法第267 條之常業賭
      博罪，惟按刑法第267 條常業賭博罪，於94年2 月2 日刑
      法修正公布時已刪除，並於95年7 月1 日起施行，被告行
      為後法律已有變更，經比較修正前、後刑法關於賭博行為
      之處罰規定，被告行為時之刑法第267 條常業賭博罪（法
      定刑為二年以下有期徒刑，得併科一千元以下罰金），於
      被告行為後既已刪除，而被告所掛名經營之華碩電子遊藝
      場擺設之電動賭博機具，並未經鑑定其電腦程式設計在或
      然率上業者之勝率必然高於賭客，得證明被告有意圖營利
      而供給賭博場所或聚眾賭博而得成立同法第268 條之罪，
      因之被告行為後，其先後多次賭博犯行應論以同法第266
      條第1 項前段之普通賭博罪（法定本刑為（銀元）一千元
      以下罰金），則修正後之刑法有利於被告，又刑法第56條
      連續犯之規定亦於94年2 月2 日修正公布時併予刪除，並
      於95年7 月1 日起施行，被告行為後刑法關於連續犯之規
      定既已刪除，則除有符合接續犯等實質一罪外，就被告上
      開先後多次賭博行為，應依數罪併罰之例處罰，經綜合比
      較結果，修正後之刑法顯然有利於被告，而公訴人於本院
      審理中亦已更正起訴法條為刑法第266 條第1 項前段之賭
      博罪，並認被告自93年7 月7 日至93年7 月28日止，共經
      營華碩電子遊藝場22日，應予數罪併罰（本院95年度易緝
      字第102 號卷內審判筆錄）。
    (二)按「行為後法律有變更者，適用行為時之法律，但行為後
      之法律有利於行為人者，適用最有利於行為人之法律」，
      為修正後刑法第2 條第1 項定有明文，故新法第2 條第1
      項之規定，係規範行為後法律變更所生新舊法律比較適用
      之準據法，於新法施行後，應適用新法第2 條第1 項之規
      定，為「從舊從輕」之比較（最高法院95年度第8 次刑事
      庭會議決議可資參照）。被告行為後，關於刑法第266 條
      第1 項前段之罪，其法定罰金刑最低度部分，由修正前刑
      法第33條第5 款規定為銀元1 元以上，依罰金罰鍰提高標
      準條例第1 條前段提高為2 倍（提高後折算為新臺幣6 元
      ），修正後刑法第33條第5 款則修正為新臺幣1000元以上
      ，以百元計算之，惟本件並非論以被告最低度之罰金刑，
      新法對被告並未不利；被告行為後，刑法第28條共犯之規
      定業經修正，94年2 月2 日修正公布、95年7 月1 日施行
      前之規定為：「二人以上共同實施犯罪之行為者，皆為正
      犯。」，修正施行後之規定則為：「二人以上共同實行犯
      罪之行為者，皆為正犯。」，揆諸本條之修正理由係為釐
      清陰謀共同正犯、預備共同正犯、共謀共同正犯是否合乎
      本條規定之正犯要件而為之修正，自屬法律變更，惟被告
      不論依新法或舊法均成立賭博罪之共同正犯；經綜合與本
      件論罪科刑有關之一切情形加以比較結果，修正前、後之
      刑法對有關論罪科刑部分，對被告並無有利或不利之處，
      自應適用裁判時即修正後之刑法為論罪科刑之依據（最高
      法院95年第21次刑事庭會議決議可資參照）。而被告行為
      後，刑法施行法於95年6 月14日增訂第1 條之1 規定「中
      華民國九十四年一月七日刑法修正施行後，刑法分則編所
      定罰金之貨幣單位為新臺幣。九十四年一月七日刑法修正
      時，刑法分則編未修正之條文定有罰金者，自九十四年一
      月七日刑法修正施行後，就其所定數額提高為三十倍。但
      七十二年六月二十六日至九十四年一月七日新增或修正之
      條文，就其所定數額提高為三倍。」，於95年7 月1 日生
      效施行，刑法第266 條第1 項之罪定有罰金刑，但未於94
      年1 月7 日修正，自應於95年7 月1 日刑法修正施行後，
      分別就其所定數額提高30倍，與被告行為時之罰金罰鍰提
      高標準條例第1 條前段、現行法規所定貨幣單位折算新臺
      幣標準第2 條之折算結果相較，罰金刑貨幣單位雖有「銀
      元」、「新臺幣」之更異，惟適用結果之罰金額度則無二
      致，並無利或不利之變更，自不生新舊法之比較問題，應
      逕行適用刑法施行法第1 條之1 規定（臺灣高等法院暨所
      屬法院95年法律座談會刑事類提案第16號內容可資參照）
      。
    (三)被告於行為後，刑法第42條第2 項關於易服勞役折算標準
      部分：除該條文移至刑法第42條第3 項外，修正前刑法第
      42條第2 項前段規定：「易服勞役以1 元以上3 元以下折
      算1 日。」，又被告行為時之易服勞役折算標準，業據修
      正前罰金罰鍰提高標準條例第2 條前段規定，就其原定數
      額提高為100 倍折算1 日，則被告行為時之易服勞役折算
      標準，應以銀元300 元折算1 日，即新臺幣900 元折算1
      日，惟修正後刑法第42條第3 項前段規定：「易服勞役以
      新臺幣1,000 元、2,000 元或3,000 元折算1 日。」，比
      較修正前、後易服勞役折算標準，自以修正後之規定較有
      利於被告，應適用修正後刑法第42條第3 項之規定，定易
      服勞役之折算標準。
六、應適用之法條：刑事訴訟法第455 條之4 第2 項、第455 條
    之8 、第299 條第1 項前段，修正後刑法第2 條第1 項但書
    、第28條、刑法第266 條第1 項前段、第2 項、修正後刑法
    第42條第2 項、第38條第1 項第2 款、第3 款，刑法施行法
    第1 條之1 第1 項、第2 項前段。
七、本判決除有刑事訴訟法第455 條之4 第1 項第1 款、第2 款
    、第4 款、第6 款、第7 款所定情形之一，或違反同條第2
    項規定者外，不得上訴。
八、如有前述例外得上訴之情形，又不服本件判決，得自收受判
    決送達之日起10日內，向本院提出上訴書狀，上訴於第二審
    法院。
九、本案經檢察官徐文豪到庭執行職務。
中    華    民    國    95    年    12    月    29    日
                  臺灣桃園地方法院刑事第四庭
                        審判長法  官  黃斯偉
                              法  官  張淑華
                              法  官  蘇昭蓉
以上正本證明與原本無異。
                              書記官  韓若玉
中    華    民    國    95    年    12    月    29    日
附表一
┌─────┬────────────┬─────────┐
│ 犯罪時間 │所犯罪名                │所處刑度          │
├─────┼────────────┼─────────┤
│93年7 月7 │甲○○共同在公眾得出入之│處罰金新臺幣壹萬元│
│日        │場所賭博財物。          │。                │
├─────┼────────────┼─────────┤
│93年7 月8 │同上。                  │處罰金新臺幣壹萬元│
│日        │                        │。                │
├─────┼────────────┼─────────┤
│93年7 月9 │同上。                  │處罰金新臺幣壹萬元│
│日        │                        │。                │
├─────┼────────────┼─────────┤
│93年7 月10│同上。                  │處罰金新臺幣壹萬元│
│日        │                        │。                │
├─────┼────────────┼─────────┤
│93年7 月11│同上。                  │處罰金新臺幣壹萬元│
│日        │                        │。                │
├─────┼────────────┼─────────┤
│93年7 月12│同上。                  │處罰金新臺幣壹萬元│
│日        │                        │。                │
├─────┼────────────┼─────────┤
│93年7 月13│同上。                  │處罰金新臺幣壹萬元│
│日        │                        │。                │
├─────┼────────────┼─────────┤
│93年7 月14│同上。                  │處罰金新臺幣壹萬元│
│日        │                        │。                │
├─────┼────────────┼─────────┤
│93年7 月15│同上。                  │處罰金新臺幣壹萬元│
│日        │                        │。                │
├─────┼────────────┼─────────┤
│93年7 月16│同上。                  │處罰金新臺幣壹萬元│
│日        │                        │。                │
├─────┼────────────┼─────────┤
│93年7 月17│同上。                  │處罰金新臺幣壹萬元│
│日        │                        │。                │
├─────┼────────────┼─────────┤
│93年7 月18│同上。                  │處罰金新臺幣壹萬元│
│日        │                        │。                │
├─────┼────────────┼─────────┤
│93年7 月19│同上。                  │處罰金新臺幣壹萬元│
│日        │                        │。                │
├─────┼────────────┼─────────┤
│93年7 月20│同上。                  │處罰金新臺幣壹萬元│
│日        │                        │。                │
├─────┼────────────┼─────────┤
│93年7 月21│同上。                  │處罰金新臺幣壹萬元│
│日        │                        │。                │
├─────┼────────────┼─────────┤
│93年7 月22│同上。                  │處罰金新臺幣壹萬元│
│日        │                        │。                │
├─────┼────────────┼─────────┤
│93年7 月23│同上。                  │處罰金新臺幣壹萬元│
│日        │                        │。                │
├─────┼────────────┼─────────┤
│93年7 月24│同上。                  │處罰金新臺幣壹萬元│
│日        │                        │。                │
├─────┼────────────┼─────────┤
│93年7 月25│同上。                  │處罰金新臺幣壹萬元│
│日        │                        │。                │
├─────┼────────────┼─────────┤
│93年7 月26│同上。                  │處罰金新臺幣壹萬元│
│日        │                        │。                │
├─────┼────────────┼─────────┤
│93年7 月27│同上。                  │處罰金新臺幣壹萬元│
│日        │                        │。                │
├─────┼────────────┼─────────┤
│93年7 月28│同上。                  │處罰金新臺幣壹萬元│
│日        │                        │。                │
└─────┴────────────┴─────────┘
附表二
┌──┬────────┬───┬─────┬─────┐
│編號│名稱及數量      │所有人│沒收依據  │備      註│
├──┼────────┼───┼─────┼─────┤
│1   │滿天星98臺（含IC│華碩電│刑法第266 │          │
│    │板98片）、餐廳賓│子遊戲│條第2 項前│          │
│    │果33人座1 臺（含│場負責│段        │          │
│    │IC板34片）、筒子│人莊育│          │          │
│    │天下8人座1 臺（ │憲    │          │          │
│    │含IC板9 片）、輪│      │          │          │
│    │盤6人座1 臺（含 │      │          │          │
│    │IC板7 片）、跑馬│      │          │          │
│    │8人座1 臺（含IC │      │          │          │
│    │板9 片）、賓果行│      │          │          │
│    │星8 人座1臺（含 │      │          │          │
│    │IC板9 片）      │      │          │          │
└──┴────────┴───┴─────┴─────┘
附表三
┌──┬────────┬───┬─────┬─────┐
│編號│名稱及數量      │所有人│沒收依據  │備      註│
├──┼────────┼───┼─────┼─────┤
│1   │電腦螢幕28臺、電│華碩電│第38條第1 │          │
│    │腦分割器7 臺    │子遊戲│項第2款   │          │
│    │                │場負責│          │          │
│    │                │人莊育│          │          │
│    │                │憲    │          │          │
├──┼────────┼───┼─────┼─────┤
│2   │犯罪所得63萬5 千│同上  │第38條第1 │辦公室抽屜│
│    │元              │      │項第3款   │內查獲    │
│    │                │      │          │          │
├──┼────────┼───┼─────┼─────┤
│3   │會員名冊4 本、會│同上  │第38條第1 │同上      │
│    │員名冊光碟1 片、│      │項第2款   │          │
│    │員工名冊6 張、場│      │          │          │
│    │內狀況筆記本2 本│      │          │          │
│    │、幹部交接簿1 本│      │          │          │
│    │、營業收入支出表│      │          │          │
│    │1 卷、客人名冊1 │      │          │          │
│    │卷              │      │          │          │
├──┼────────┼───┼─────┼─────┤
│4   │客人狀況分析表(一)│同上  │同上      │辦公室內查│
│    │26張、客人狀況分│      │          │獲        │
│    │析表(二)66張、客人│      │          │          │
│    │資料表1卷、遙控 │      │          │          │
│    │器（有作用）3 顆│      │          │          │
│    │、遙控器（無作用│      │          │          │
│    │）4 顆、電腦主機│      │          │          │
│    │6 臺、電眼（監視│      │          │          │
│    │電話亭內）1個、 │      │          │          │
│    │電眼20個        │      │          │          │
│    │                │      │          │          │
│    │                │      │          │          │
├──┼────────┼───┼─────┼─────┤
│5   │NOKIA MINI99對講│同上  │同上      │店內前櫃臺│
│    │機4 臺、遙控器1 │      │          │查獲      │
│    │個、日報表6 張、│      │          │          │
│    │電腦主機1 臺    │      │          │          │
│    │                │      │          │          │
│    │                │      │          │          │
├──┼────────┼───┼─────┼─────┤
│6   │遙控器1 個      │同上  │同上      │員工休息室│
│    │                │      │          │內查獲    │
├──┼────────┼───┼─────┼─────┤
│7   │筒子機臺帶客表3 │同上  │同上      │店內後櫃臺│
│    │本、新客紀錄表4 │      │          │查獲      │
│    │張、遙控器3個、 │      │          │          │
│    │後櫃臺電腦2臺   │      │          │          │
│    │                │      │          │          │
├──┼────────┼───┼─────┼─────┤
│8   │犯罪所得6千元   │同上  │刑法第38條│店內前櫃臺│
│    │                │      │第1項第3款│查獲      │
│    │                │      │          │          │
├──┼────────┼───┼─────┼─────┤
│9   │錄音機（內含工作│同上  │刑法第38條│小辦公室電│
│    │人員為賭客兌換現│      │第1項第2款│腦監控室內│
│    │金之對話錄音）1 │      │          │查獲      │
│    │臺、電腦1臺     │      │          │          │
│    │                │      │          │          │
├──┼────────┼───┼─────┼─────┤
│10  │客人名冊7 本、辦│同上  │同上      │賓果室櫃臺│
│    │公室遙控器2 個、│      │          │查獲      │
│    │圖檔光碟2 片、禮│      │          │          │
│    │券登記簿1 本、員│      │          │          │
│    │工訓練講義1 本、│      │          │          │
│    │日報表3 張、員工│      │          │          │
│    │打卡資料表20 張 │      │          │          │
│    │、電腦主機2 臺  │      │          │          │
│    │                │      │          │          │
│    │                │      │          │          │
│    │                │      │          │          │
│    │                │      │          │          │
├──┼────────┼───┼─────┼─────┤
│11  │犯罪所得900元   │同上  │刑法第38條│同上      │
│    │                │      │第1項第3款│          │
│    │                │      │          │          │
├──┼────────┼───┼─────┼─────┤
│12  │犯罪所得65萬6638│同上  │同上      │保險箱內查│
│    │元              │      │          │獲        │
├──┼────────┼───┼─────┼─────┤
│13  │紀錄單據、帳冊文│同上  │刑法第38條│同上      │
│    │件資料1 袋      │      │第1項第2款│          │
└──┴────────┴───┴─────┴─────┘
附論罪科刑依據之法條：
刑法第266 條第1 項前段：
在公共場所或公眾得出入之場所賭博財物者，處1,000 元（已提
高新臺幣3萬元）以下罰金。


司法院資訊處製作；財團法人民間司法改革基金會備份。
